【裁判字號】    95,交抗,675
【裁判日期】    951011
【裁判案由】    聲明異議
【裁判全文】
臺灣高等法院臺中分院刑事裁定         95年度交抗字第675號
抗  告  人
即受處分人  甲○○
上列抗告人因聲明異議案件，不服臺灣臺中地方法院中華民國
95年9月5日裁定（95年度交聲字第771號）提起抗告，本院裁定
如下：
    主  文
抗告駁回。
    理  由
一、按受處分人，不服道路交通管理處罰條例第八條主管機關所
    為之處罰，得於接到裁決書之翌日起二十日內，向管轄之地
    方法院聲明異議；又交通法庭認聲明異議不合法律上之程式
    或其異議權已經喪失者，應以裁定駁回之，但其不合法律上
    之程式可補正者，應先定期命為補正，逾期不補正者，即予
    駁回，道路交通管理處罰條例第八十七條第一項、道路交通
    案件處理辦法第十八條分別定有明文。
二、原裁定以原處分機關交通部公路總局臺中區監理所所為之違
    反道路交通管理事件裁決書，已於民國（下同）九十五年一
    月二十四日送達受處分人位於臺中縣太平市○○○○街十一
    巷一號二樓之住所，因不獲會晤應受送達人即受處分人，而
    依規定寄存於坪林郵局之方式，送達予受處分人，有交通部
    公路總局臺中區監理所送達證書一紙在卷可稽。而受處分人
    於收受該裁決書後，遲至九十五年八月二十四日始具狀提出
    於原處分機關聲明異議，業已逾二十日之法定期限等情，此
    亦有聲明異議狀及交通部公路總局臺中區監理所對違反道路
    交通管理事件不服裁決聲明異議案件移送書在卷可參。揆諸
    上揭法條之說明，認本件受處分人逾期聲明異議，其聲明異
    議於法即有未合，而予以裁定駁回受處分人之聲明異議，經
    核於法並無違誤。
三、至受處分人抗告意旨雖指稱其所有之車牌號碼一四三五－Ｈ
    Ｙ號自用小客車，於九十三年六月十八日十六時三十分許，
    在苗栗縣三義鄉伯公坑二八０號失竊，其於九十五年三月二
    十日二十時三十分向臺中縣警察局霧峰分局坪林派出所報案
    ，違規罰單其本人未收到云云。惟按送達，於應受送達人之
    住居所、事務所或營業所為之。於應受送達處所不獲會唔應
    受送達人時，得將文書付與有辨別事理能力之同居人、受雇
    人或應受送達處所之接收郵件人員。不能依前二條規定為之
    者，得將文書寄存送達地之地方自治或警察機關，並作送達
    通知書兩份，一份黏貼於應受送達人住居所、事務所、營業
    所或其就業處所門首，另一份交由鄰居轉交或置於該送達處
    所信箱或其他適當位置，以為送達。前項情形，由郵政機關
    為送達者，得將文書寄存於送達地之郵政機關，此為行政程
    序法第七十二條第一項、第七十三條第一項、第七十四條第
    一項、第二項所分別明定。本件原處分機關將上開違反道路
    交通管理事件裁決書，送達受處分人位於臺中縣太平市○○
    ○○街十一巷一號二樓之住所，因不獲會晤受處分人，而於
    九十五年一月二十四日依上開規定以寄存於坪林郵局之方式
    ，送達予受處分人，有交通部公路總局臺中區監理所送達證
    書影本一紙在卷可稽（見原審卷第五頁），是該項送達即屬
    合法，縱受處分人未實際收受上開違反道路交通管理事件裁
    決書，亦視為已合法送達。受處分人未於二十日內聲明異議
    ，而遲至同年八月二十四日始具狀聲明異議，顯已逾法定之
    聲明異議期間，是原裁定以受處分人之聲明異議已逾期為由
    ，而予以裁定駁回受處分人之聲明異議，於法並不合。受處
    分人徒憑己見任意指摘原裁定不當，並無理由，應予駁回。
四、據上論結，應依道路交通案件處理辦法第二十六條、刑事訴
    訟法第四百十二條，裁定如主文。
中    華    民    國    95    年    10    月    11    日
               刑事第八庭  審判長法  官  羅  得  村
                                 法  官  陳  宏  卿
                                 法  官  劉  榮  服
上列正本證明與原本無異。
不得再抗告。
                                 書記官  周  巧  屏
中    華    民    國    95    年    10    月    12    日
                                                      Ｆ


司法院資訊處製作；財團法人民間司法改革基金會備份。
